臺灣新竹地方法院刑事判決
111年度易字第203號
公  訴  人  臺灣新竹地方檢察署檢察官
被      告  范綱正



上列被告因竊盜案件，經檢察官提起公訴（111年度偵字第240號
、第1297號），本院依簡式審判程序判決如下：
    主  文
范綱正犯竊盜罪，共貳罪，均累犯，各處有期徒刑陸月，如易科
罰金，均以新臺幣壹仟元折算壹日。應執行有期徒刑拾月，如易
科罰金，以新臺幣壹仟元折算壹日。 
    事實及理由
一、本件犯罪事實及證據，除證據應增加「被告范綱正於本院準
    備程序及簡式審判程序中之自白」外，其餘均引用檢察官起
    訴書所載（如附件）。
二、論罪科刑：
（一）核被告所為，均係犯刑法第320條第1項之竊盜罪（共2罪
      ），其所為上開2次竊盜犯行間，犯意各別、行為互殊，
      應予分論併罰。
（二）被告前曾⑴於民國101年間，因施用第二級毒品案件，經本
      院以101年度審易字第1063號判決處有期徒刑11月確定；⑵
      又於101年間，因竊盜案件，經本院以102年度竹北簡字第
      102號判決處有期徒刑3月、3月，應執行有期徒刑5月確定
      ；⑶又於101年間，因竊盜案件，經本院以102年度易字第4
      1號判決判有期徒刑4月、5月，應執行有期徒刑6月確定；
      ⑷又於101年間，因竊盜案件，經本院以102年度審易字第3
      18號判決處有期徒刑5月、4月、4月，應執行有期徒刑確
      定；⑸又於101年間，因竊盜、施用第二級毒品等案件，經
      本院以102年度審易字第372號判決處有期徒刑5月、5月、
      4月，應執行有期徒刑1年，及有期徒刑11月確定；⑹又於1
      01年12月間，因施用第二級毒品案件，經本院以102年度
      審易字第483號判決處有期徒刑11月確定；⑺上開⑴至⑹案件
      ，經本院以103年度聲字第617號裁定應執行有期徒刑5年6
      月確定，被告於102年4月15入監執行，於106年6月30日假
      釋出監，所餘刑期付保護管束，再經撤銷假釋，應執行殘
      刑1年3月24日；⑻復於106年7月間，因竊盜、傷害等案件
      ，經本院以106年度易字第728號判決處有期徒刑3月、3月
      ，應執行有期徒刑5月確定；⑼再於106年7月間，因施用第
      二級毒品案件，經本院以107年度易字第624號判決判處有
      期徒刑11月確定；⑽上開⑻、⑼案件，經本院以107年度聲字
      第1354號裁定應執行有期徒刑1年3月，嗣⑺之殘刑、⑽案件
      接續執行，於109年1月11日因徒刑執行完畢出監等節，有
      臺灣高等法院被告前案紀錄表附卷可稽，其受徒刑執行完
      畢後，5年以內故意再犯本案各該有期徒刑以上之罪，均
      為累犯，而依司法院釋字第775號解釋所示，本院審酌被
      告前已有多次竊盜之前科紀錄，惡性不輕，今再犯本件竊
      盜案件，若依刑法第47條第1項之規定加重其刑，並無罪
      刑不相當之情形，爰依法均加重其最低本刑。
（三）爰審酌被告竊盜犯罪之刑事前案紀錄極多；又甫於110年1
      0月30日因多起竊盜案執行完畢出監，即於同年11月間再
      犯本案2起普通重型機車犯罪，被告惡性頗為重大，暨被
      告竊取物品之價值，及被告自述國小畢業之智識程度，沒
      有結婚，但有同居人女友，沒有子女，入監前工作為怪手
      操作員，月收入約新臺幣（下同）6萬元，入監前與女友
      同住，經濟狀況良好，沒有負債等一切情狀，分別量處如
      主文所示之刑，並均諭知易科罰金之折算標準，及定其應
      執行之刑暨諭知易科罰金之折算標準。
三、沒收部分：
    本件被告所竊得之715-MGM號、216-LEA號普通重型機車均已
    發還告訴人（見1297號偵卷第3頁、240號偵卷第11頁），爰
    均不予宣告沒收。
據上論斷，應依刑事訴訟法第273條之1第1項、第299條第1項前
段、第310條之2、第454條第2項，判決如主文。
本案經檢察官劉晏如提起公訴，檢察官葉益發到庭執行職務。
中　　華　　民　　國　　111 　年　　3 　　月　　31　　日
                  刑事第七庭      法　官      王榮賓
以上正本證明與原本無異。
如不服本判決應於收受判決後20日內向本院提出上訴書狀，並應
敘述具體理由。其未敘述上訴理由者，應於上訴期間屆滿後20日
內向本院補提理由書(均須按他造當事人之人數附繕本)「切勿逕
送上級法院」。
中　　華　　民　　國　　111 　年　　3 　　月　　31　　日
　　　　　　　　　　　　　　　　　書記官　　　曾柏方
附錄本案論罪科刑法條：
刑法第320條第1項
意圖為自己或第三人不法之所有，而竊取他人之動產者，為竊盜
罪，處5年以下有期徒刑、拘役或50萬元以下罰金。

附件：
臺灣新竹地方檢察署檢察官起訴書
                                      111年度偵字第240號
                                                第1297號
　　被　　　告　范綱正　男　58歲（民國00年00月00日生）
　　　　　　　　　　　　住新竹縣○○市○○里○○街00巷00
　　　　　　　　　　　　　號
                       （另案於法務部○○○○○○○○羈押
                         中）
　　　　　　　　　　　　國民身分證統一編號：Z000000000號
上列被告因竊盜案件，業經偵查終結，認應提起公訴，茲將犯罪
事實及證據並所犯法條分敘如下：
        犯罪事實
一、范綱正前因竊盜案件，經臺灣新竹地方法院以109年度竹簡
    字第432號判決判處有期徒刑6月確定，於民國110年10月30
    日執行完畢。詎猶不知悔改，意圖為自己不法之所有，分別 
    為以下行為：
  ㈠於110年11月18日12時41分許，在新竹市○區○○○街00號前，趁
    無人注意之際，竊取劉維鴻所使用之車牌號碼000-000號普
    通重型機車，得手後旋騎乘該車離開現場。
  ㈡於110年11月26日8時56分許，在新竹縣○○市○○街00號前，趁無
    人注意之際，竊取陳佳松所有之車牌號碼000-000號普通重
    型機車，得手後旋騎乘該車離開現場。嗣劉維鴻、陳佳松發
    現上開機車遭竊而報警，始循線查悉上情。
二、案經劉維鴻訴由新竹市警察局第一分局報告、陳佳松訴由新
    竹縣政府警察局竹北分局報告偵辦。
        證據並所犯法條
一、證據清單及待證事實：
編號 證據名稱 待證事實  ㈠ 被告范綱正於警詢及本署偵查中之自白 證明全部犯罪事實。  ㈡ 證人即告訴人劉維鴻於警詢時之證述 證明車牌號碼000-000號普通重型機車遭竊之事實。  ㈢ 證人即告訴人陳佳松於警詢時之證述 證明車牌號碼000-000號普通重型機車遭竊之事實。  ㈣ 本署111年度偵字第1297號卷內之監視器畫面照片9張 證明被告於犯罪事實㈠之時、地竊取車牌號碼000-000號普通重型機車之事實。  ㈤ 本署111年度偵字第240號卷內之贓物認領保管單1份及監視器畫面照片6張 證明被告於犯罪事實㈡之時、地竊取車牌號碼000-000號普通重型機車之事實。 
二、核被告所為，係犯刑法第320條第1項之竊盜罪嫌。被告所犯
    上開2次竊盜犯行間，犯意各別，行為互殊，請予分論併罰。又
    被告曾有犯罪事實欄所載之科刑執行情形，有本署刑案資料查
    註紀錄表1份附卷可參，其於有期徒刑執行完畢後，5年內故意再
    犯本案有期徒刑以上之罪，為累犯，請參照大法官會議釋字第
    775號解釋意旨，審酌是否依刑法第47條第1項規定加重其刑
    。
三、依刑事訴訟法第251條第1項提起公訴。
　　此　致
臺灣新竹地方法院
中　　華　　民　　國　 111　　年　　2 　　月　　10　　日
　　　　　　　　　　　　　　  檢  察  官　劉晏如
本件證明與原本無異　
中　　華　　民　　國　 111　　年　　2 　　月　　17　　日
                              書　記　官  許立青
所犯法條
刑法第320條
罪，處 5 年以下有期徒刑、拘役或 50 萬元以下罰金。
意圖為自己或第三人不法之利益，而竊佔他人之不動產者，依前
項之規定處斷。
前二項之未遂犯罰之。